---
title: "Análise de desempenho"
author: "Marcelo Xavier Guterres"
date: "4/9/2021"
output:
  word_document:
    toc: yes
  pdf_document:
    toc: yes
    fig_caption: yes
    number_sections: yes
---

```{r setup, include=FALSE}

knitr::opts_chunk$set(echo = TRUE)
setwd("~/Dropbox/VídeosAulas/relatorio")
source("get_relatorio.R")
library(kableExtra)
```


# Introdução

Este relatório irá comparar o desempenho acadêmico dos alunos 
de escola pública e privada com relação a disciplina de matemática.

O número total de alunos avaliado é  `r get_relatorio()[[5]]`.

A Tabela exibe o conjunto de dados.

```{r tabela_all, echo=FALSE, message=FALSE, warning=FALSE}

kable(get_relatorio()[[1]], format = "latex", booktabs = T, caption = "Notas Matemática", digits = 2 )
  
```



## Escola Pública
## Escola Privada
# Análise de Desempenho

O gráfico mostra a dispersão entre as notas de matemática.

```{r grafico_01, echo=FALSE, message=FALSE, warning=FALSE}

get_relatorio()[[2]]

```

A tabela das médias


```{r tabela_meds, echo=FALSE, message=FALSE, warning=FALSE}

kable(get_relatorio()[[3]], format = "latex", booktabs = T, caption = "Notas Matemática", digits = 2 )
  
```

O valor da correlação entre as nota de matemática é: `r get_relatorio()[[4]]`.




# Análise de Normalidade

O objetivo desta seção é verificar a normalidade da distribuição das notas de 
matemática 1 e 2. Para tanto a Figura \ref{fig:grafico_hist_mat1} apresenta
os histogramas.


```{r grafico_hist_mat1, echo=FALSE, message=FALSE, warning=FALSE, out.width="50%"}

get_relatorio()[[6]]


```


Para corroborar com a a visualização dos gráficos são apresentados dois
teste paramétricos. O nível de significância adotado será de p=0.05.

Para as notas de matemática o teste de médias o p-value é igual  `r get_relatorio()[[12]]`.





